【裁判字號】    98,家再,3
【裁判日期】    980327
【裁判案由】    確認親子關係存在
【裁判全文】
臺灣高等法院民事判決                   98年度家再字第3號
再審原告    丁○○
法定代理人  丙○○
訴訟代理人  陳化義律師
再審被告    甲○○(兼呂來春之.
            乙○○(兼呂來春之.
上列當事人間因確認親子關係存在事件，再審原告對於中華民國
97年12月10日本院96年度家上字第179號確定判決提起再審之訴
，本院判決如下：
    主  文
再審之訴駁回。
再審訴訟費用由再審原告負擔。
    事實及理由
一、本件再審原告主張本院96年度家上字第179號確定判決（下
    稱原確定判決）有民事訴訟法第496條第1項第1 款所定適用
    法規顯有錯誤之情形，對之提起再審之訴，係以：原確定判
    決所引用柯滄銘婦產科之血緣分析DNA 報告，係在訴訟前之
    私人委託，亦未提供可認定身分之文件及兩造血液交付檢驗
    ，並非法院或兩造當事人依民事訴訟法第325、326、327 條
    選任或指定鑑定人於訴訟上所為之鑑定結果，應無證據能力
    及證據力，原確定判決竟予引用，顯有違反上開法條之違法
    等語，為其論斷。
二、按再審之訴，顯無再審理由者，得不經言詞辯論，以判決駁
    回之，民事訴訟法第502條第2項定有明文。本件確認親子關
    係存在之訴係得上訴於第三審法院之事件，且經再審原告向
    最高法院提起上訴經駁回，則再審原告依民事訴訟法第497
    條對原確定判決提起再審之訴，顯屬無據。又民事訴訟法第
    496條第1項第1款所謂適用法規顯有錯誤 ，係指確定判決所
    適用之法規，顯然不合於法律規定，或與司法院現尚有效及
    大法官會議之解釋，或最高法院尚有效之判例顯然違反，或
    消極的不適用法規，顯然影響判決者而言，不包括漏未斟酌
    證據及認定事實有誤之情形在內。而當事人所提出於訴訟外
    作成之鑑定報告，雖非屬依民事訴訟法第325、326、327 條
    所為之訴訟上鑑定，惟仍屬文書證據，非無證據能力。本件
    再審原告以原確定判決引用訴訟外作成之柯滄銘婦產科血緣
    分析DNA 報告乃無證據能力為由，據以指摘原確定判決適用
    法規顯有錯誤，顯屬無據。至該血緣分析報告有無證據力，
    核屬法院自由心證之範圍，再審意旨所指乃有關認定事實、
    取捨證據之問題，核與適用法規顯有錯誤無涉，乃執以指摘
    原確定判決適用法規顯有錯誤，聲明廢棄，顯無理由。爰依
    上開規定，不經言詞辯論予以判決駁回。
三、據上論結，本件再審之訴為無理由，依民事訴訟法第78條，
    判決如主文。
中    華    民    國    98    年    3     月    27    日
                    民事第十四庭
                        審判長法  官  張  蘭
                              法  官  黃麟倫
                              法  官  鄭純惠
正本係照原本作成。
如不服本判決，應於收受送達後20日內向本院提出上訴書狀，其
未表明上訴理由者，應於提出上訴後20日內向本院補提理由書狀
（均須按他造當事人之人數附繕本）上訴時應提出委任律師或具
有律師資格之人之委任狀；委任有律師資格者，另應附具律師資
格證書及釋明委任人與受任人有民事訴訟法第466條之1第1 項但
書或第2項（詳附註）所定關係之釋明文書影本。
中    華    民    國    98    年    3     月    30    日
                              書記官  劉麗芬
附註：
民事訴訟法第466條之1（第1項、第2項）：
對於第二審判決上訴，上訴人應委任律師為訴訟代理人。但上訴
人或其他法定代理人具有律師資格者，不在此限。
上訴人之配偶、三親等內之血親、二親等內之姻親，或上訴人為
法人、中央或地方機關時，其所屬專任人員具有律師資格並經法
院認為適當者，亦得為第三審訴訟代理人。


司法院資訊處製作；財團法人民間司法改革基金會備份。
